【裁判字號】    99,台抗,849
【裁判日期】    991014
【裁判案由】    違反貪污治罪條例聲請再審
【裁判全文】
最高法院刑事裁定              九十九年度台抗字第八四九號
抗  告  人  甲○○
選任辯護人  陳化義律師
上列抗告人因違反貪污治罪條例案件，不服台灣高等法院中華民
國九十九年七月二十六日駁回聲請再審之裁定（九十九年度聲再
字第二八四號），提起抗告，本院裁定如下：
    主  文
抗告駁回。
    理  由
按刑事訴訟法第四百二十條第一項第六款所定，有罪之判決確定
後，因發現確實之新證據，足認受有罪判決之人應受無罪、免訴
、免刑或輕於原判決所認罪名之判決者，得為受判決人之利益，
聲請再審。惟所謂確實之新證據，須係：一嶄新性，即該證據於
事實審法院判決前已經存在，但為法院及當事人所不知，而不及
調查斟酌，迨至嗣後始行發見。二顯然性，即證據本身形式上觀
察，固不以絕對不須經過調查程序為條件，但必須顯然可認為足
以動搖原有罪之確定判決，而為受判決人無罪、免訴、免刑或輕
於原判決所認罪名之判決，兩要件兼備之情形，始告相當。本件
抗告人即再審聲請人甲○○（下稱抗告人）在原審聲請再審意旨
略以：(一)、原確定判決憑以認定抗告人犯對於違背職務之行為，
要求賄賂之新台幣三千元，確係抗告人委請王月珍代購茶葉之款
項，此有民國九十九年六月二十四日建一茶行收據可憑。且抗告
人確與建一茶行熟識，往來十餘年，抗告人向建一茶行購買茶葉
一節，亦有該茶行貴賓資料可稽。上開二項證據係屬刑事訴訟法
第四百二十條第一項第六款所定之確實之新證據，抗告人得據以
提起再審。(二)、抗告人所涉犯之本件貪污案件，自始即無直接證
據，足以證明抗告人犯罪，原確定判決僅憑薄弱之證據，遽論抗
告人犯罪，實令人難以甘服。爰依法聲請再審云云。原裁定意旨
則略以：抗告人所提上開收據及記錄，非屬原確定判決前已經存
在，為法院、當事人所不知，不及調查斟酌，至其後始行發現之
「新證據」，不符合刑事訴訟法第四百二十條第一項第六款「發
現確實之新證據」之規定。至抗告人其餘聲請意旨係就原確定判
決認定事實之理由依據及證據取捨，漫為爭執，亦不符上開聲請
再審之要件。因認抗告人本件聲請再審為無理由，予以駁回。經
核於法尚無不合，抗告意旨，仍執原確定判決後存在之證據，或
重為事實上之爭辯，任意指摘原裁定違法，為無理由，應予駁回
。
據上論結，應依刑事訴訟法第四百十二條，裁定如主文。
中    華    民    國  九十九  年    十    月   十四   日
                      最高法院刑事第五庭
                          審判長法官  陳  正  庸
                                法官  林  秀  夫
                                法官  林  瑞  斌
                                法官  王  聰  明
                                法官  謝  靜  恒
本件正本證明與原本無異
                                      書  記  官
中    華    民    國  九十九  年    十    月   二十   日
                                                      v

司法院資訊處製作；財團法人民間司法改革基金會備份。
